# 应收票据背书的现金流量表列示问题

提问人：myhway 时间：2012-06-23 23:06:59
chenyiwei在一个问答时认为：收到的银行承兑汇票在没到期前背书出去是否要在现金流量表的“销售商品提供劳务收到的现金”和“购买商品接受劳务支付的现金”里反映？
回答：一般不用模拟两笔现金流量的。
我也注意到一些事务所认为没通过银行存款，所以不算收到现金而剔除。
但如果一家公司的应收票据占平时收款比例较大，如销售额 1 个亿，但收到的应收票据占 3 千万并且背书付款，期初期末的应收票据余额为 0 。
如果不需要模拟两笔现金流量的话，营业收入与销售商品收到的现金两者差异过大，容易引起误解。
考虑按实质重于形式处理是否会更合理？或者认定会现金等价物？ 因为从资产负债表里经营性应收款也看不到这余额，实质上应收款已经收回，应付款也已经支付，未考虑票据的追溯索权
该贴已经同步到 myhway的微博

回答人：chenyiwei
个人意见： 1 、将银行承兑汇票能否确定为现金等价物，这个问题可以探讨。但在准则为此作出修改之前，仍应维持目前做法，即不确认为现金等价物。 2 、在目前情况下，解决这一问题较为现实的做法是强化附注披露，例如在附注中增加披露以票据背书方式结算的销售、采购金额。

提问人：736126384 时间：2012-09-13 09:33:35
回复 chenyiwei 的帖子
请教陈版主，你说的这个问题在公司收到票据和背书票据都是经营活动的，可以同时扣除，但是如果我应为销售收回 100 万票据用于支付购买固定资产的款项，这样的话我需要模拟成在“销售商品提供劳务收到的现金”和“购买固定资产支付中”各增加 100 万元吗？

回答人：chenyiwei
我理解现金流量表应当反映真实而不是虚拟的现金流量。因此不建议两者同时虚拟。

提问人：luoxi 时间：2014-01-19 20:37:09
由于大量采用银行承兑汇票结算，使资产负债表、利润表与现金流量表之间逻辑性变差，主要票据回款和付款未反映，现金流量表确认存在局限性，准则有可能以后会修改吧，目前不能虚拟。

回答人：chenyiwei
是这样，不排除准则日后对此会做出修改完善。